臺灣桃園地方法院民事判決
                                     110年度訴字第1249號
原      告  陳金葉  
訴訟代理人  王奕淵律師
被      告  陳裕維  

訴訟代理人  林裕洋律師
複代理  人  呂明修律師
上列當事人間請求損害賠償事件，經本院刑事庭裁定移送前來（
109 年度審附民字第925 號），本院於民國111年2月18日言詞辯
論終結，判決如下：
    主      文
一、被告應給付原告新臺幣貳萬元，及自民國一百零九年十二月
    十六日起，至清償日止，按年息百分之五計算之利息。
二、訴訟費用由原告負擔百分之九十六，餘由被告負擔。
三、本判決第一項得假執行。但被告如以新臺幣貳萬元為原告預
    供擔保，得免為假執行。
四、原告其餘之訴及假執行之聲請駁回。
    事實及理由
一、原告主張：被告陳裕維於民國108 年8 月30日下午3 時30分
    許，駕駛車牌號碼0000-00 號自用小客車，前往約定收取款
    項之桃園市○○區○○○路000 號大園農會前，待原告陳金葉自
    車外伸手進入車內交付現金後，明知原告之手部未離開上開
    自用小客車，若逕自開離極有可能造成他人受傷，仍執意將
    上開自用小客車駛離，因而拉扯原告之肩部、頸部，致其受
    有右肩及後頸部拉扭傷之傷害。爰依侵權行為之法律關係提
    起本件訴訟等語，並聲明：被告應給付原告新臺幣（下同）
    50萬元，及自起訴狀繕本送達翌日起至清償日止，按週年利
    率百分之5 計算之利息。
二、被告則以：原告所提出之醫療單據及診斷證明書形式上真正
    均不爭執，然均與本件傷害無關等語，置為抗辯。並聲明：
    原告之訴及假執行之聲請駁回；如受不利判決，願供擔保請
    准宣告免為假執行。
三、本院得心證之理由：
（一）原告主張其於上開時間、地點，遭被告以上開方式拉扯成
      傷，足生損害於原告等情，經臺灣桃園地方法院檢察署（
      下稱桃園地檢署）檢察官提起公訴，嗣經本院刑事庭以10
      9 年度審訴字第2067號就此部分犯罪事實判決判處被告「
      有期徒刑肆月，如易科罰金，以新臺幣壹仟元折算壹日」
      等情，有上開刑事案件起訴書及刑事判決書在卷可稽，復
      經本院調閱上開刑案卷宗（卷宗電子檔案光碟置於本院卷
      證物袋內）核閱無訛，自堪信為真實。
（二）按因故意或過失，不法侵害他人之權利者，負損害賠償責
      任，民法第184 條第1 項前段定有明文。查本件被告所為
      前開侵權行為，係出於對原告傷害之犯意，對於原告即需
      負侵權行為損害賠償之責。惟原告主張其因此受有其他及
      非財產上損害等損害，請求被告賠償，為被告所否認，並
      以前詞置辯。是以，本件爭點為：原告依侵權行為法律關
      係請求被告賠償下列費用，有無理由？茲分述如下：
   1、關於醫藥費用：按當事人主張有利於己之事實者，就其事
      實有舉證之責任，民事訴訟法第277 條前段定有明文。又
      因故意或過失，不法侵害他人之權利者，負損害賠償責任
      。故意以背於善良風俗之方法，加損害於他人者亦同。違
      反保護他人之法律，致生損害於他人者，負賠償責任。但
      能證明其行為無過失者，不在此限，民法第184 條固定有
      明文，惟必以有損害之發生及有責任原因之事實，並二者
      之間，有相當因果關係為成立要件，如不合於此項成立要
      件者，即難謂有損害賠償請求權存在（此有最高法院48年
      台上字第481 號判決參照）。是被害人應就行為人因故意
      或過失，及不法侵害其權利之事實負舉證責任，若不能舉
      證，以證實自己主張之事實為真實，則行為人就其抗辯事
      實即令不能舉證，或其所舉證據尚有疵累，亦應駁回其請
      求（此有最高法院17年上字第917 號判決參照）。
   2、原告主張因系爭事件，受有傷害，除於刑事案件中提出家
      康診所108 年8 月31日診斷證明書外（見臺灣桃園地方檢
      察署109 年度偵字第9142號卷第43頁），另於本院審理中
      即110 年9 月7 日具狀陳報衛生福利部桃園療養院醫療費
      用收據、衛生福利部桃園醫院暨新屋分院醫療費用收據、
      浤安中醫診所門診費用明細表收據、南崁風澤中所門診醫
      療費用收據、康綸中醫診所門診收據、敏盛綜合醫院醫療
      費用收據影本附卷可參（見本院卷第43至67頁）。然觀諸
      上開醫療費用收據影本，或係108 年10月30日以後至精神
      科急診之單據、或係109 年5 、6 月間至骨科就診之單據
      ；且查，原告於110 年9 月7 日具狀提出之診斷證明書影
      本，分別係減重代謝外科、骨科及一般精神科醫師所開立
      （見本院卷第69至75頁），所載診斷內容亦與右肩及後頸
      部拉扭傷之傷害無涉，原告又未能舉證證明前往上開科別
      看診、上開醫療費用支出，與遭受被告傷害行為所受傷勢
      關聯性為何，是原告主張因系爭事件，受有傷害而支出醫
      藥費用達20萬元，自屬無據，應予駁回。
   3、關於精神慰撫金部分：按精神慰撫金之賠償須以人格權遭
      遇侵害，使精神上受有痛苦為必要，其核給之標準固與財
      產上損害之計算不同，然非不可斟酌雙方身分資力與加害
      程度，及其他各種情形核定相當之數額（最高法院51年台
      上字第223 號判例要旨參照）。本院審酌本件傷害行為之
      發生係兩造偶發之爭執，被告不思以理性方式解決問題，
      而拉扯原告，致原告受有上開傷害，所受傷勢非輕，且原
      告遭被告故意拉扯成傷，因此精神上當受有一定程度之痛
      苦；及兩造之身分、地位、資力等一切情狀（有被告等人
      之稅務電子閘門財產所得明細附卷可參，見本院個資卷）
      ，認原告得請求之精神慰撫金，以20,000元為適當。原告
      主張逾此部分，則不應准許。
（三）綜上，原告因系爭事件所受之損害為20,000元。
四、末按給付無確定期限者，債務人於債權人得請求給付時，經
    其催告而未為給付，自受催告時起，負遲延責任。其經債權
    人起訴而送達訴狀，與催告有同一之效力；又遲延之債務，
    以支付金錢為標的者，債權人得請求依法定利率計算之遲延
    利息；應付利息之債務，其利率未經約定，亦無法律可據者
    ，週年利率為百分之五，民法第229 條第2 項、第233 條第
    1 項前段及第203 條分別定有明文。被告經原告起訴請求賠
    償上開損害而未為給付，原告自得依上開規定，請求被告加
    付遲延利息。從而，原告本於侵權行為法律關係，請求被告
    給付自起訴狀繕本送達之翌日起（即被告自109 年12月16日
    起，有被告簽收繕本日期在卷可參，見本院109 年度審附民
    字第925 號卷第5 頁），至清償日止，按年息百分之5 計算
    之遲延利息，為有理由，應予准許；逾此部分所為之請求，
    為無理由，應予駁回。
五、假執行之宣告：
　　兩造均陳明願供擔保，請准宣告假執行及免為假執行。就原
    告勝訴部分，乃所命給付金額未逾50萬元之判決，依民事訴
    訟法第389條第1項第5款規定，應依職權宣告假執行，原告
    請求供擔保宣告假執行，核無必要，本院並定被告以相當金
    額供擔保後，得免為假執行；至原告敗訴部分，其假執行之
    聲請因失所附麗，應併予駁回之。　　
六、本件事證已臻明確，兩造其餘攻擊防禦方法及舉證，核與判
    決結果無影響，爰不予一一論述，併此敘明。
七、訴訟費用負擔之依據：民事訴訟法第79條。
中　　華　　民　　國　 111　　年　　 3　　月　　 4　　日
                  民事第四庭    法　官　林常智

以上正本係照原本作成。
如對本判決上訴，須於判決送達後 20 日內向本院提出上訴狀。
如委任律師提起上訴者，應一併繳納上訴審裁判費。

中　　華　　民　　國　 111　　年　　 3　　月　　 4　　日
                                書記官　石幸子